【裁判字號】    89,訴,3035
【裁判日期】    900820
【裁判案由】    搶奪等
【裁判全文】
臺灣臺中地方法院刑事判決                        八十九年度訴字第三三五號
    公  訴  人  台灣台中地方法院檢察署檢察官
    被      告  酉○○
    指定辯護人  本院公設辯護人  辰○○
    被      告  午○○
                癸○○
                甲○○
右列被告因搶奪等案件，經檢察官提起公訴（八十九年度偵字第一七七一一、一八五
八四號），暨台灣台中地方法院檢察署移送併辦（九十年度偵字第一九九七、一九九
六、二七三八、二七三七、二七三六、二七八二、二七三五號），本院判決如左：
    主      文
酉○○共同連續搶奪財物，累犯，處有期徒刑拾貳年。
午○○共同連續意圖為自己不法之所有，而搶奪他人之動產，處有期徒刑參年捌月。
癸○○共同連續意圖為自己不法之所有，而搶奪他人之動產，處有期徒刑參年。
甲○○共同連續意圖為自己不法之所有，而搶奪他人之動產，處有期徒刑參年。
    事      實
一、酉○○前因搶奪罪，於民國（下同）八十七年六月十日，經本院判處有期徒刑二
    年，同年七月六日確定，經一部執行後，於八十八年九月一日假釋交付保護管束
    ，已於八十九年五月八日期滿（未經撤銷）。又因過失傷害及公共危險案件，經
    本院判處有期徒刑四月、八月，應執行有期徒刑十月，於九十年五月二十二日經
    台灣高等法院台中分院駁回上訴確定（尚未執行）。午○○於九十年間因違反毒
    品危害防制條例及槍砲彈藥刀械管制案件，經本院先後判處有期徒刑六月、一年
    二月（併科罰金十萬元）確定。其二人均仍不知悔改，酉○○於前開假釋後，於
    同年（即八十八年）十一月間入伍服役，於八十九年十月五日軍中休假後，即未
    歸（即已逃兵），於同年（即八十九年）十一月三日因施用毒品遭查獲後，經本
    院裁定送觀察、勒戒（即已停役）後，認無繼續施用毒品傾向，而於同年十一月
    二十一日經台灣台中地方法院檢察署檢察官以八十九年度毒偵字第七一三七號為
    不起訴處分確定。其於八十九年十月一日後至同年十一月三日遭查獲期間，竟圖
    為自己不法之所有，並基於概括犯意，分別與午○○、甲○○、己○○（由公訴
    人案偵辦）共同於如附表編號四、五、八、九所示之時地；午○○亦意圖為自己
    不法之所有，且基於概括之犯意，分別與酉○○、癸○○、甲○○共同於如附表
    編號一、二、三、五、六、七、九、十、十一所示之時地；癸○○亦意圖為自己
    不法之所有，且基於概括之犯意，分別與午○○、甲○○共同於如附表編號二、
    六、七、十一、十三所示之時地；甲○○亦意圖為自己不法之所有，且基於概括
    之犯意，分別與酉○○、癸○○、午○○共同於如附表編號一、三、八、十、十
    二、十三所示之時地，均由一人騎機車一人從後趁乙○○、寅○○、丙○○、辛○○、子○○、庚○○、巳○○、丁○○、戊○○、卯○○，不及抵抗之際強行
    取走渠等之皮包得逞。嗣於八十九年十一月三日下午二時三十分許，於台中市○○路○段五八之三號四樓之一查獲酉○○、午○○、己○○，循線於同日下午十
    時許，在台中市○○路○段五○巷八號九樓之四九查獲癸○○，再循線翌日（即
    十一月四日）為警持拘票拘提甲○○到案，而循線始知上情。
二、案經台中縣警察局霧峰、烏日分局報請臺灣臺中地方法院檢察署檢察官偵查起訴
    ，暨同右檢察署移送併辦。
    理      由
一、訊據被告午○○對於右揭附表編號二、三、六、七、九、十、十一所示之犯罪事
    實均坦承不諱（本院九十年一月十六日、二月十九、四月二十三日、八十九年十
    二月二十九日審理筆錄）；惟對於右揭附表編號一、五所示之犯罪事實，則稱沒
    有印象云云。被告癸○○則對於右揭附表編號二、六、七、十一所示之犯罪事實
    均坦承不諱（本院九十年一月十六日、二月十九日、四月二十三日、八十九年十
    二月十五日、十二月二十九日審理筆錄）；惟對於右揭附表編號十二、十三所示
    之犯罪事實則稱係怕被刑求而於警、偵訊中承認云云。被告甲○○則對於右揭附
    表編號三所示之犯罪事實坦承不諱（本院九十年四月二十三日、二月十九日審理
    筆錄）；惟否認有右揭附表編號八、十、十二、十三所示之犯罪事實，對於右揭
    附表編號一所示之犯罪事實則稱：沒有印象云云。被告酉○○則對於右揭附表編
    號四、五、八、九所示之犯罪事實均否認；辯稱：伊於八十九年十月二日至十一
    月二日止均與訴外人丑○○在埔里的山上，並未行搶，其在警、偵訊中承認，係
    遭刑求或被刑求云云。經查，被告午○○右開自白部分，各核與被告癸○○、甲○○於上開審理中之供述相符。足見其自白部分，與事實相符。另其對於如附表
    編號一、五所示之犯罪事實，則於警訊中供述明白，核與被告甲○○、酉○○於
    警訊中供述情節相符。並參以，就製作編號五所示犯罪事實警訊筆錄之員警壬○○於審理中稱：「當時警訊筆錄，是在他們住處查扣到東西，請被害人指證，再
    請他們回憶」等語（本院九十年五月二十一日審理筆錄）。是被告午○○、甲○○、酉○○三人就該部分於警訊中之陳述，堪信為真實。是以被告午○○上開所
    辯不足採信。
二、次查，被告癸○○右開自白部分，各核與被告午○○、甲○○於上開審理中之供
    述相符。足見其自白部分，與事實相符。至其就右揭附表編號十二、十三所示之
    犯罪事實，已據其前於本院審理中供承不諱（本院八十九年十二月十五日、二十
    九日、九十年一月十六日審理筆錄），核與被告甲○○於同上開審理中供述相符
    。而其於九十年六月十九日審理中始提出係懼遭刑求，才承認上開二次犯行。然
    姑不論其於多次自白後，始為上開抗辯，是否可採。惟參諸，被告之自白，非出
    於強暴、脅迫、利誘、詐欺、違法羈押或其他不正之方法，且與事實相符者，得
    為證據。為刑事訴訟法第一百五十六條第一項所明定。被告癸○○上開所辯，係
    其內心為自白之動機，要與其自白之任意性無涉。是其上開所辯亦無足採信。又
    查，被告甲○○右開自白部分（即附表編號三所示之犯罪事實），核與被告午○○於上開審理中之供述相符。足見其自白部分，與事實相符。至其就右揭附表編
    號八、十、十二、十三所示之犯罪事實，已據其前於本院審理中供承不諱（本院
    八十九年十二月十五日、二十九日、九十年一月十六日審理筆錄），核與被告酉
    ○○、午○○、癸○○於同上審理中供述相符。其就右揭附表編號十二、十三所
    示之犯罪事實於九十年六月十九日審理中始提出係懼遭刑求，才承認上開二次犯
    行。然依上開說明（即同被告癸○○之說明），此部分之辯稱，自不足採信。另
    就附表編號一所示之犯罪事實部分，業據其於警訊中供述明白，核與被告午○○
    於警訊中供述情節相符。是其於審理中稱該次事實沒有印象，亦無足採信。另其
    就右揭附表編號八、十部分遲於本院九十年八月七日審理中始否認，並稱：係遭
    刑求或怕被刑求，始於警、偵訊中承認。惟查，姑不論其就上開事實，已業據其
    於審理中多次坦承。其懼遭刑求部分，依上說明與自白任意性無涉。至其所稱遭
    刑求部分。本院參以，烏日分局員警未○○於審理中稱：「八十九年十一月三十
    日有去台中市○○路○段五八之三樓樓梯間，有扣到這些東西，當時是我們借提
    午○○，我們問他還有犯何案，午○○說那證件可不可以，我說那證件最好，他
    就帶我們去三樓樓梯間，午○○說那些東西都是他們搶的。是先查到這些證件，
    讓他們去回想。我們提供給他們各人看。他們自己供出來的。」等語（九十年五
    月二十九日審理筆錄）。烏日分局員警申○○於審理中稱：「我當時也有上去樓
    上，在整個借提過程中，他們幾個被告沒有跟我告知他們遭到刑求的事」等語（
    同右審理筆錄）。是被告甲○○上開辯稱，係遭刑求乙事，亦無證明可資證明，
    自無足採信。
三、再查，被告酉○○就右揭附表編號八、九所示之犯罪事實，業據其於本院審理中
    供承不諱（本院八十九年十二月十五日、二十九日、九十年一月十六日、二月十
    九日、四月二十三日審理筆錄），核與被告甲○○、午○○前同上審理中供述相
    符。其就右揭附表編號四、五所示之犯罪事實，則已於警訊中供述明白，核與己○○、被告午○○於警訊中供述情節相符。並參以，就製作編號五所示犯罪事實
    警訊筆錄之員警壬○○於上開審理中之陳述。及依上開說明其稱懼遭刑求部分，
    依上說明與自白任意性無涉。至其所稱遭刑求部分。依上開烏日分局員警未○○
    、申○○前開之陳述，亦無法證明被告酉○○遭刑求乙事。是被告酉○○於就前
    開右揭附表編號四、五所示之犯罪事實於警訊中之自白，尚屬實在。另參諸，訴
    外人丑○○於審理中稱：「我（指丑○○）父親黃明福在水里鄉上安村，種芭樂
    、四季豆，現在沒有種芭樂及四季豆，酉○○沒有跟我去過山上，我約在八十九
    年十月左右認識酉○○」等語（本院九十年五月七日審理筆錄）。是以被告酉○○上開所辯，自八十九年十月二日起至十一月二、三日間均與丑○○，在山上乙
    情，即不實在，無從採信。此外，復有被害人乙○○、丙○○、辛○○、子○○
    、庚○○、巳○○、丁○○、戊○○及潘昭伶（即被害人卯○○之姊）於警訊中
    指述。並有各該被害人領回贓物所立之領據，附卷可稽。又被告酉○○、癸○○
    、甲○○、午○○四人對於上開被害人等所持有之前開如附表所示之物，並無民
    事上之權利。被告四人為上開行為之目的，係將上開被害人等所持有之物據為己
    有。是被告四人顯有不法所有之意圖甚明。是本件事證明確，被告午○○所犯如
    右揭附表編號一、二、三、五、六、七、九、十、十一所示之犯罪事實；被告癸○○所犯如右揭附表編號二、六、七、十一、十二、十三所示之犯罪事實；被告
    甲○○所犯如右揭附表編號三、八、十、十二、十三所示之犯罪事實；被告酉○○則所犯如右揭附表編號四、五、八、九所示之犯罪事實，均已明確，其等四人
    犯行均堪認定。
四、按稱搶奪者，係指行為人瞬間的力量運用，破壞被害人對於物的「緊密持有」。
    查被告係騎機車從後強取被害人手持之皮包，被害人之心理與生理的抵抗並未受
    到壓制，僅係來不及抵抗而已。次按，常備兵現役在營期間，經觀察、勒戒或宣
    告徒刑、拘役確定在執行中者，停服現役，稱為停役，兵役法第二十條第一項第
    三款，定有明文。又非現役軍人，不受軍事審判。現役軍人犯罪，由軍法機關追
    訴、審判。但所犯為陸海空軍刑法及其特別法以外之罪，而屬於刑法第六十一條
    所列各罪者，不在此限，亦為國家安全法第八條所明定。再依陸海空軍刑法第一
    條第一項規定，本法（註：指陸海空軍刑法）於陸海空軍軍人之犯罪者，適用之
    。是以於犯罪時具有軍人身分者，雖非受軍事審判而以司法審判，仍應適用陸海
    空軍刑法之規定。查被告酉○○係原係陸軍步兵第一七六旅裝步營裝步一連常備
    兵，於八十九年十月一日下午八時至十月三日下九時休假，於十月五日下午六時
    行第二次休假後即未歸乙情，此有陸軍步兵第一七六旅裝步營裝步一連九十年一
    月十一日（九十）易行字第○○七號函乙紙可稽（見審理卷內）。而被告酉○○
    係於八十九年十一月四日經本院裁定送觀察、勒戒後，認無繼續施用毒品傾向，
    已於同年十一月二十一日經台中地方法院檢察署檢察官以八十九年度毒偵字第七
    一三七號為不起訴處分確定，有台灣高等法院被告全國前案紀錄表可稽。是被告
    酉○○自八十九年十一月四日起即已停役，而非現役軍人，自不應以軍事審判，
    惟其於停役前既仍屬現役軍人身分，則就其犯罪行為，仍須適用依陸海空軍刑法
    ，先予敘明。是核被告酉○○所為係犯陸海空軍刑法第八十三條之搶奪財物罪。
    另按依刑法第三十一條第二項規定「因身分或其他特定關係致刑有重輕或免除者
    ，其無特定關係之人，科以通常之刑」。查被告酉○○各與被告午○○、甲○○
    二人共同為如附表編號五、九、八所示之搶奪行為，搶奪罪之成立非以身分等特
    別關係成立為必要。是被告酉○○與被告午○○、甲○○共犯上開犯行，被告酉
    ○○所具之軍人身分僅係刑之加重原因而已。是核被告午○○、甲○○、癸○○
    三人上開所為係犯刑法第三百二十五條第一項之搶奪罪。被告酉○○與被告午○○間就如附表編號五、九所示；與被告甲○○間就附表編號八所示；與訴外人己○○間就如附表編號四所示之搶奪行為，與各該被告等人間有犯意之聯絡，行為
    之分擔，均為共同正犯。被告午○○與被告甲○○就附表編號一、三、十所示；
    與被告癸○○就附表編號二、六、七、十一所示；與被告酉○○就附表編號五、
    九所示之搶奪行為，與各該被告等人間有犯意之聯絡，行為之分擔，均為共同正
    犯。被告甲○○與被告午○○間就附表編號一、三、十所示；與被告癸○○就附
    表編號十二、十三所示；與被告酉○○就就附表編號八所示之搶奪行為，與各該
    被告等人有犯意之聯絡，行為之分擔，均為共同正犯。被告癸○○與被告午○○
    間就附表編號二、六、七、十一所示；與被告甲○○就附表編號十二、十三所示
    之搶奪行為，與各該被告間有犯意之聯絡，行為之分擔，均為共同正犯。被告酉
    ○○前後為上開四次、被告午○○前後為上開九次、被告甲○○前後為上開六次
    、被告癸○○前後為上開六次之搶奪行為，時間緊接，犯罪構成要件相同，顯係
    基於概括之犯意反覆為之，為連續犯，均依刑法第五十六條之規定以一罪論，並
    加重其刑。查被告酉○○前因搶奪罪，於八十七年六月十日，經本院判處有期徒
    刑二年，同年七月六日確定，經一部執行後，於八十八年九月一日假釋交付保護
    管束，已於八十九年五月八日期滿（即執行完畢）之事實，有台灣台中地方法院
    檢察署刑案資料查註紀錄表及台灣高等法院被告全國前案紀錄表各乙份，在卷可
    稽，其於五年以內再犯本件有期徒刑以上之罪，為累犯，應依刑法第四十七條規
    定加重其刑。其上開二次加重原因，事由不同，乃遞加之。爰審酌被告午○○於
    九十年間因違反毒品危害防制條例及槍砲彈藥刀械管制案件，經本院先後判處有
    期徒刑六月、一年二月（併科罰金十萬元）確定，被告酉○○因過失傷害及公共
    危險案件，經本院判處有期徒刑四月、八月，應執行有期徒刑十月，於九十年五
    月二十二日經台灣高等法院台中分院駁回上訴確定（尚未執行），其二人再犯本
    件犯行，足見不知檢束行為，品行不佳，及其等四人犯罪之動機、目的、手段、
    所生危害，被告午○○、甲○○、癸○○均未滿二十歲，年輕識淺、思慮未周，
    被告四人搶奪之次數，犯罪後坦承犯行，態度尚稱良好等一切情狀，乃別量處如
    主文所示之刑。
五、公訴意旨另認：被告酉○○、午○○二人同夥先後於（一）八十九年九月至十月
    間，在台中縣大里市○○路九號撞球場前。（二）八十九年九月至十月間，在台
    中市○○路廣三百貨二館後面巷內。（三）八十九年九月至十月間，在台中縣大
    里市○○路大買家。均以騎乘機車，懸掛車牌，一人從後搶奪不詳被害人之皮包
    等物等事實（即起訴書所載附表編號一、二、三所示之事實）。經查，被告酉○○原係陸軍步兵第一七六旅裝步營裝步一連常備兵，於八十九年八月二十七日不
    假離營，經遭部隊懲處禁閉自八十九年九月一日起至十月一日止。於回連部之後
    於十月一日始休假外出等情，有上開陸軍步兵第一七六旅裝步營裝步一連九十年
    一月十一日（九十）易行字第○○七號函乙紙可稽（見審理卷內）。是被告酉○○於公訴人上開所稱之八十九年九月至十月間，係於部隊內關禁閉，何有可能與
    被告午○○為上開三次之搶奪行為。是縱被告酉○○、午○○二人就上開犯行曾
    於警訊及偵查中自白，然依刑事訴訟法第一百五十六條第二項：「被告之自白，
    不得作為有罪判決之唯一證據，仍應調查其他必要之證據，以察其是否與事實相
    符」。且公訴人所指被告酉○○、午○○二人所涉之上開三件犯行，其被害人、
    所失財物等情均無從查證。是依上開說明，即難認被告酉○○、午○○二人犯有
    上開公訴人所指之犯行。然此部分各與被告酉○○、午○○二人前開論罪部分，
    各有連續犯之裁判上一罪關係，爰不另為無罪之諭知。
六、公訴意旨另認：（一）被告癸○○、甲○○於八十九年九月中旬，在台中市中興
    大學附近共同竊取一二五ＣＣ之機車一部供其二人搶奪犯罪所用之工具。（二）
    被告癸○○、甲○○於八十九年十月中旬，在台中市中興大學附近共同竊取一二
    五ＣＣ之機車一部供其二人搶奪犯罪所用之工具。（三）被告甲○○、酉○○二
    人於八十九年十月十四日下四時許，在台中市中興大學附近共同竊取一二五ＣＣ
    之機車一部供其二人搶奪犯罪所用之工具（即起訴書所載附表編號七、九、十一
    所示之事實）。因認被告癸○○、甲○○各連續涉有刑法第三百二十條第一項連
    續竊罪嫌；被告酉○○亦涉有同右之竊盜罪嫌云云。
七、按犯罪事實應依證據認定之，無證據不得推定其犯罪事實，刑事訴訟法第一百五
    十四條定有明文。而認定不利於被告之事實須依積極證據，茍積極證據不足為不
    利於被告事實之認定時，即應為有利於被告之認定，更不必有何有利之證據。又
    認定犯罪事實應依證據，為刑事訴訟法所明定，故被告否認犯罪事實所持之辯解
    ，縱屬不能成立，仍非有積極證據足以證明其犯罪行為，不能遽為有罪之認定（
    最高法院三十年上字第八一六號、上字第一八三一號判例要旨參照）。
八、本件公訴人係以被告癸○○、甲○○、酉○○於警、偵訊中坦供承上情為據，而
    認被告癸○○、甲○○、酉○○三人涉有上開竊盜罪嫌。訊據被告癸○○、甲○○、酉○○三人均堅決否認右揭犯行，被告甲○○辯稱：伊與被告癸○○、酉○○搶奪時騎的機車係伊家人的，與被告午○○搶奪時騎的機車係被告午○○的等
    語。被告癸○○、酉○○二人亦均以同詞抗辯。雖被告癸○○、甲○○、酉○○
    前亦曾以搶奪時所騎的機車係向午○○的女朋友借的等語。雖被告午○○係稱：
    搶奪時騎的機車，係向一「綽號」金龍之男子所借的等語。互核被告癸○○、甲○○、酉○○三人前後之供稱雖有矛盾。且與被告午○○之供述亦有不符。而未
    能證明被告癸○○、甲○○、酉○○三人前開之辯稱是否成立。然被告癸○○、
    甲○○、酉○○、午○○於上開時地為警查獲時，並未查獲任何其等四人搶奪所
    時騎用之機車。且公訴人所指被告癸○○、甲○○、酉○○上開竊盜事實所載內
    容，對於竊取之機車係何型、車牌號碼、被害人等亦均未記載。且復查無其他積
    極證據，足以證明被告有公訴人所指之上開犯行。參以，上開刑事訴訟法第一百
    五十六條第二項之規定。自難以被告癸○○、甲○○、酉○○、午○○四人於搶
    奪時係騎乘機車，且曾於警、偵訊中之自白機車竊取而來的。而遽以認定被告癸○○、甲○○、酉○○涉有公訴人所指之上開竊盜罪嫌。惟此部分與被告癸○○
    、甲○○、酉○○前開經論罪之搶奪間，有手段、目的之牽連犯屬裁判上一罪之
    關係，爰就此部分不另為無罪之諭知。
據上論斷，應依刑事訴訟法第二百九十九條第一項前段，陸海空軍刑法第八十三條，
刑法第十一條前段、第二十八條、第五十六條、第三百二十五條第一項、第四十七條
，判決如主文。
中      華      民      國    九十    年      八      月      二十      日
                                          臺灣台中地方法院刑事第三庭
                                              法  官  陳  添  喜
右正本證明與原本無異。
如不服本判決，應於送達後十日內向本院提出上訴狀(須附繕本)，上訴於台灣高等
法院台中分院。
                                              書記官
中      華      民      國    九十    年     八      月      二十       日
附錄論罪科刑法條全文：
刑法第三百二十五條第一項：
意圖為自己或第三人不法之所有，而搶奪他人之動產者六月以上五年以下有期徒刑。
陸海空刑法第八十三條：
搶奪財物者，處死刑、無期徒刑或十年以上有期徒刑。
        附          表
┌──┬────┬────┬───┬───┬───────────┬──┐
│編號│犯罪時間│犯罪地點│行為人│被害人│搶奪之財物            │備註│
├──┼────┼────┼───┼───┼───────────┼──┤
│一  │八十九年│台中市精│甲○○│卯○○│女用皮包乙只（內有郵局│90偵│
│    │十月初│武路與雙│黎俊煒│      │儲金簿一本、郵局金融卡│2735│
│    │時至時│        │      │      │二張、合作金庫金融卡乙│    │
│    │        │        │      │      │張、身分證、印章及現金│    │
│    │        │        │      │      │新台幣三千元等物。）  │    │
├──┼────┼────┼───┼───┼───────────┼──┤
│二  │八十九年│台中市南│癸○○│庚○○│黃色女用背包乙只（內有│90偵│
│    │九月底某│區○○路│黎俊煒│      │身分證、郵局金融卡、機│1997│
│    │日時許│台中高工│      │      │車行照、農民金融卡各乙│    │
│    │        │附近    │      │      │張、翻譯機及現金新台幣│    │
│    │        │        │      │      │三萬元等物。）        │    │
├──┼────┼────┼───┼───┼───────────┼──┤
│三  │八十九年│台中市南│甲○○│子○○│咖啡色皮包乙只（內有現│90偵│
│    │十月七日│區○○路│黎俊煒│      │金新台幣二千元、行動電│1996│
│    │時分│三六五巷│      │      │話，身分證、機車駕照、│    │
│    │        │口      │      │      │汽車駕照、機車行照、台│    │
│    │        │        │      │      │新銀行信用卡、世華銀行│    │
│    │        │        │      │      │金融卡各乙張等物。）  │    │
├──┼────┼────┼───┼───┼───────────┼──┤
│四  │八十九年│台中市東│酉○○│巳○○│現金新台幣五百元、行動│90偵│
│    │十月廿三│區東英八│己○○│      │電話乙支、提款卡四張、│2738│
│    │日時許│街六十四│      │      │信用卡三張、身分證乙張│    │
│    │        │號前    │      │      │、中友百貨一百元禮卷乙│    │
│    │        │        │      │      │張、機車執照三枚、汽車│    │
│    │        │        │      │      │行照乙張、台中市府服務│    │
│    │        │        │      │      │證乙張、印章乙枚、聯絡│    │
│    │        │        │      │      │簿乙本、機車定期紀錄卡│    │
│    │        │        │      │      │乙張、口紅乙條、化妝品│    │
│    │        │        │      │      │、皮包乙個等財物。    │    │
├──┼────┼────┼───┼───┼───────────┼──┤
│五  │八十九年│台中縣太│酉○○│辛○○│白色女用皮包乙個（內有│90偵│
│    │十月廿三│平市長安│黎俊煒│      │身分證、信用卡三張、提│2737│
│    │日時│街      │      │      │款卡二張，現金約新台幣│    │
│    │分      │        │      │      │四、五千元，行動電話乙│    │
│    │        │        │      │      │支、印章乙枚、立人高中│    │
│    │        │        │      │      │教職員卡乙張、中等學校│    │
│    │        │        │      │      │教師證書乙張等財物。）│    │
├──┼────┼────┼───┼───┼───────────┼──┤
│六  │八十九年│台中市中│癸○○│丁○○│皮包乙個（內有現金新台│90偵│
│    │九月廿六│興大學  │黎俊煒│      │幣五、六百元，身分證、│2736│
│    │日時許│        │      │      │健保卡、技術士證、機車│    │
│    │        │        │      │      │行照名乙張、金融卡三張│    │
│    │        │        │      │      │等物。）              │    │
├──┼────┼────┼───┼───┼───────────┼──┤
│七  │八十九年│台中市和│癸○○│戊○○│皮包乙個（內有紅色小皮│90偵│
│    │十月四日│平街與大│黎俊煒│      │包乙個、行動電話乙支、│2782│
│    │時許  │公街附近│      │      │現金新台幣二萬元左右、│    │
│    │        │        │      │      │身分證乙枚、健保卡二張│    │
│    │        │        │      │      │、信用卡三張、人身保險│    │
│    │        │        │      │      │業務員登錄證乙張等財物│    │
│    │        │        │      │      │。）                  │    │
├──┼────┼────┼───┼───┼───────────┼──┤
│八  │八十九年│台中縣烏│酉○○│丙○○│皮包乙個（內有新台幣四│89偵│
│    │十月十四│日鄉中華│甲○○│      │萬五千元及行動電話乙支│1858│
│    │日時│路二十一│      │      │、支票二張、提款卡、健│4   │
│    │分      │巷口    │      │      │保卡、駕照、身分證各乙│
│                                          張。）
├──┼────┼────┼───┼───┼───────────┼──┤
│九  │八十九年│台中縣大│酉○○│乙○○│黑色皮包乙個（內有現金│89偵│
│    │十月十九│里市爽文│黎俊煒│寅○○│新台幣七千多元、身分證│1771│
│    │日時許│路與永隆│      │      │、汽車駕照、健保卡、機│1   │
│    │        │八街口（│      │      │車行照各乙張及行動電話│    │
│    │        │故鄉ＫＴ│      │      │乙支）                │    │
│    │        │Ｖ附近）│      │      │                      │    │
├──┼────┼────┼───┼───┼───────────┼──┤
│十  │八十九年│台中市國│甲○○│不詳│皮包乙個（內有現金、行│同右│
│    │十月間  │光路台中│黎俊煒│      │動電話乙支、證件等物）│    │
│    │        │牛排館附│      │      │                      │    │
│    │        │近      │      │      │                      │    │
├──┼────┼────┼───┼───┼───────────┼──┤
│十一│八十九年│台中市大│癸○○│不詳  │皮包乙個（內有現金新台│89偵│
│    │九月間  │智路旁  │黎俊煒│      │幣二萬多元、ＳＡＧＥＭ│1771│
│    │        │        │      │      │手機乙支及一些證件等物│1   │
│    │        │        │      │      │。）                  │    │
├──┼────┼────┼───┼───┼───────────┼──┤
│十二│八十九年│台中市美│癸○○│不詳  │女用皮包乙只（內有現金│89偵│
│    │九月中旬│村路與忠│甲○○│      │新台幣一萬元等物。）現│1771│
│    │        │明南路口│      │      │金朋分花用，其餘丟棄。│1   │
│    │        │四育國中│      │      │                      │    │
│    │        │附近    │      │      │                      │    │
├──┼────┼────┼───┼───┼───────────┼──┤
│十三│八十九年│台中市五│癸○○│不詳  │皮包（內有現金、證件等  89偵│
│    │十月中旬│權南路與│甲○○│      │物）                  │1771│
│    │        │忠明南路│      │      │                      │1   │
│    │        │口附近  │      │      │                      │    │
└──┴────┴────┴───┴───┴───────────┴──┘


司法院資訊處製作；財團法人民間司法改革基金會備份。
